臺灣高等法院民事判決
109年度上字第1218號
上  訴  人  久代世家公寓大廈管理委員會


法定代理人  洪文毅  
訴訟代理人  鄭丹逢律師
            宋易達律師
            許正誼  

被  上訴人  簡婉雯  

訴訟代理人  楊俊彥  

上列當事人間請求修復漏水等事件，上訴人對於中華民國109年8
月3日臺灣新北地方法院108年度訴字第242號第一審判決提起上
訴，本院於110年10月6日言詞辯論終結，判決如下：
    主      文
上訴駁回。
原判決主文第一項應更正為「上訴人應將門牌號碼新北市○○區○○
路0段00巷0弄00號5樓房屋頂樓及外牆之漏水，按社團法人新北
市建築師公會民國109年4月7日新北市建師鑑字第115號鑑定報告
書附件五附表所示項目、費用、範圍為修繕」。
第二審訴訟費用由上訴人負擔。
    事實及理由
壹、程序方面：
　　上訴人之法定代理人原為陳俊銘，於民國110年3月26日變更
    為范寶雲，復於110年6月26日變更為洪文毅，有新北市板橋
    區公所110年4月6日新北板工字第1102028338號、110年7月2
    日新北板工字第1102043863號函附卷可稽（見本院卷第139-
    140、203-205頁），洪文毅聲明承受訴訟（見本院卷第197
    頁），核無不合，應予准許。
貳、實體方面：　　
一、被上訴人主張：伊為「久代世家公寓大廈」（下稱系爭社區
    ）之區分所有權人，專有部分為門牌號碼新北市○○區○○路○
    段00巷0弄00號5樓房屋（下稱系爭房屋）。系爭房屋上方為
    頂樓平台，供社區各樓層住戶共同使用，屬公用部分。惟頂
    樓平台鋪設之水泥及防水層嚴重龜裂，致每逢連日降雨，雨
    水順延頂樓水泥裂縫處滲漏至系爭房屋內，造成系爭房屋室
    內天花板、牆壁油漆剝落，且有壁癌產生，影響伊居住品質
    甚鉅，並損壞個人物品及傢俱。伊雖自102年間起即多次向
    上訴人反應漏水問題，亦分別於103年1月27日及107年5月20
    日寄發存證信函要求修繕漏水，然均未蒙置理；兩造曾於10
    7年間就頂樓平台共用部分漏水修繕乙事，於新北市板橋調
    解委員會進行調解，復未能達成共識。另伊業已自行修繕支
    付新臺幣（下同）9萬5,000元，且因伊多年向上訴人反應修
    繕，並於住戶大會進行說明，過程中所受輿論及精神壓力大
    ，上訴人應賠償伊精神慰撫金等語。爰依公寓大廈管理條例
    第10條第1項、第2項、民法第184條第1項前段、第195條規
    定，求為命：㈠上訴人應修繕系爭房屋頂樓之公共地區之地
    面、女兒牆及外牆漏水、滲水致不漏水、滲水之程度、㈡上
    訴人應給付19萬元，及自起訴狀繕本送達翌日起至清償日止
    ，按週年利率5％計算之利息之判決，並陳明願供擔保，請准
    宣告假執行（原審判命上訴人應將系爭房屋之頂樓及外牆磁
    磚裂縫修繕至不漏水、滲水之狀態；上訴人應給付被上訴人
    2萬元，及自108年2月1日起至清償日止，按年息5％計算之利
    息；並駁回被上訴人其餘之訴。上訴人就其敗訴部分聲明不
    服，提起上訴。被上訴人就其敗訴部分，未據聲明不服，不
    予贅述）。並答辯聲明：㈠上訴駁回、㈡起訴聲明第1項應更
    正為「上訴人應將系爭房屋之頂樓及外牆，依社團法人新北
    市建築師公會（下稱新北市建築師公會）109年4月7日新北
    市建師鑑字第115號鑑定報告書（下稱鑑定報告）附件五附
    表所示頂樓屋面及外牆面之範圍為修繕」。
二、上訴人則以：新北市建築師公會勘查系爭房屋時，當日牆面
    均為乾燥狀態，卻未對牆面實施浸水測試觀察濕度變化，亦
    未以紅外線攝影像儀相機等設備進行施測，被上訴人復以櫥
    櫃包覆牆面，無法完整評估勘查整體牆面實際狀態；而系爭
    鑑定報告所依據之照片為被上訴人於107年所攝，無法反應
    目前真實狀況；鑑定報告認牆面水漬係因毛細現象所生，然
    卻認水漬係由左下方往右上方延伸，顯違背物理原則及經驗
    法則，鑑定報告顯不可採。系爭房屋牆面漏水、滲水應係被
    上訴人加蓋採光凸窗堆置雜物，或因地震等原因，致外牆產
    生裂縫所導致，均非可歸責予伊。又系爭社區於興建時，各
    樓管線僅至5樓，如意圖於頂樓增建之住戶，得於建商取得
    使用執照後，再另行二次施工於頂樓埋設預留管線，而被上
    訴人之前手即訴外人徐文龍即要求建商於系爭房屋頂樓預留
    管線，是縱認系爭房屋天花板漏水係因頂樓預留管線所致，
    被上訴人自應承擔前手所致之瑕疵，不應由伊負擔修繕及損
    害賠償責任。另被上訴人於103年1月間即委請訴外人開遠室
    內裝修工程有限公司（下稱開遠公司）勘查漏水，並經該公
    司說明漏水、滲水原因，並於105年10月22日支付壁癌油漆
    工程2萬元，惟被上訴人迄107年10月26日始提起本件訴訟，
    顯已罹於消滅時效等語，資為抗辯。並上訴聲明：㈠原判決
    不利於上訴人部分廢棄、㈡上開廢棄部分，被上訴人在第一
    審之訴及假執行之聲請均駁回。
三、被上訴人主張系爭房屋頂樓及外牆有漏水、滲水現象，上訴
    人負有修繕義務，且其已自行支付修繕費用2萬元，爰依公
    寓大廈管理條例第10條第1項、第2項、民法第184條第1項前
    段規定，請求上訴人應將系爭房屋之頂樓及外牆依系爭鑑定
    報告附件五附表所示頂樓屋面及外牆面之範圍為修繕；上訴
    人應給付2萬元，及自起訴狀繕本送達翌日起算之法定遲延
    利息等語，惟為上訴人所否認，並以前詞置辯。經查：
  ㈠兩造於原審合意囑託新北市建築師公會鑑定，意見如下（見
    鑑定報告第4-6頁）：
　⒈鑑定經過及分析：勘查系爭房屋時，客廳頂板有水漬現象（
    見鑑定報告第7-1頁編號1照片），在浴廁頂板可見到水管有
    漏水現象（見鑑定報告第7-2頁編號2照片），另於外側臥室
    矮櫃內之外牆位置有水漬現象（見鑑定報告第7-2頁編號3照
    片）。系爭房屋之屋頂樓梯間旁，有五條管道管由樓梯間上
    方往下埋入樓板內，而管道管與樓板接合處僅是用水泥基座
    當緩衝的連接處理（見鑑定報告第7-5頁編號4），該位置正
    下方即為客廳頂板有水漬現象位置。一般公寓之室內格局上
    下樓層大致上雷同，尤其浴室是上下樓層相對應，管道間亦
    連貫在同一位置上，把廢氣直通到屋頂出風口排掉，但系爭
    房屋卻將污水管、廢水管及地板漏水等預留至屋頂板，形成
    多處大小管道預埋管孔在屋頂板上，再以水泥覆蓋（見鑑定
    報告第7-5頁編號5照片），而該位置下方正是浴廁頂板，可
    見水管有漏水現象位置（見鑑定報告第7-2頁編號2照片）。
    由系爭房屋窗戶向外拍照可看見外牆面之磁磚有裂縫現象（
    見鑑定報告第7-4頁編號3-3、3-4照片），經比對該磁磚裂
    縫位置與臥室矮櫃內牆面水漬位置對應（詳見鑑定報告第7-
    2頁編號3照片）。以水分儀計量測牆面水漬，所得之相對濕
    度值約為9.6％（見鑑定報告第7-3頁編號3-2照片），會勘當
    日並非雨季，其量測值屬於乾涸狀態。
　⒉鑑定結果：系爭房屋頂樓及外牆均有漏水、滲水現象。
　⑴頂樓部分：在屋頂管道間之出風口旁邊，可見多處預埋管分
    佈在屋頂上，現場可觀察到其銜接孔處之粗造處理，另在屋
    頂樓梯間有五條管道管，由上往下埋入樓板內，其管道管與
    樓板接合處僅用水泥基座包覆，處理不完善及周圍防水層破
    損而成為滲水之原因（見鑑定報告第7-5頁編號4照片）。系
    爭房屋頂樓之有漏水、滲水，與屋頂預留管線確有關係，如
    在屋頂管道間之出風口旁邊，可見多處預埋管分佈在屋頂版
    上，現場可觀察到其預留管線孔銜接處之粗造處理（見鑑定
    報告第7-5頁編號5照片），另在屋頂樓梯間有五條管道管，
    由上往下埋入樓板內，而管道管與樓板接合處僅用水泥基座
    包覆，處理不良為滲水之源頭（見鑑定報告第7-5頁編號4照
    片) 。研判頂樓之漏水、滲水與屋頂預留管線確有關係。
　⑵外牆部份：臥室外牆面之磁磚有裂縫，其位置與牆面水潰位
    置有內外相對應情形（見鑑定報告第7-2頁編號3照片、第7-
    4頁編號3-3照片），研判外牆面之磁磚有裂縫及防水欠佳而
    滲水進來是其原因。
　㈡上訴人雖抗辯：外牆漏水、滲水原因為被上訴人於系爭房屋
    外牆加裝窗戶、建物老舊，導致產生應力裂縫所導致，此經
    開遠公司及夏商國際工程有限公司（下稱夏商公司）勘驗確
    認。且新北市建築師公會所認定牆面之毛細現象違反物理原
    理等語。然查：
　⒈系爭房屋之同棟一至五樓之每一樓層，在同位置均有設置同
    樣式之窗戶（見鑑定報告第7-1頁編號0照片），一般都在申
    請使用執照時已預留，而後並一起施作完成，現場在室內窗
    戶矮櫃以上外緣並未發現有水潰現象，反而在外牆面之磁磚
    有裂縫現象（見鑑定報告第7-4頁編號3-3、3-4照片），經
    比對其裂縫位置與臥室矮櫃內牆面水潰位置，正是內外有相
    對應狀況（見鑑定報告第7-2頁編號3照片）。故新北市建築
    師公會研判外牆滲水現象主要應與磁磚裂縫有關，與外牆加
    裝窗戶應是關係不大（見鑑定報告第6頁）。
　⒉新北市建築師公會復針對上訴人質疑系爭房屋外牆漏水原因
    提出補充說明：⑴系爭房屋於109年1月17日進行會勘時，牆
    面現況並未見有裂縫現象，又窗戶之四周邊沿亦未有水潰痕
    跡，並無所謂「因建築物結構老舊地震時窗戶產生應力之裂
    縫導致室內漏水現象」。故研判系爭房屋室內漏水與不存在
    之窗戶裂縫應無因果關係。⑵依會勘之外觀照片觀察，有A .
    B兩點位置磁磚破裂（見鑑定報告第7-4頁編號3-4照片之放
    大照片），若以外牆遮雨鐵窗之右下角為基點，A點、B點均
    是在基點之右下方向，A點之座標距離基點（X=約10公分，Y
    =約30公分），B點之座標距離（X=約30公分，Y=約50公分）
    。室內窗戶右下角與外牆遮雨鐵窗右下角之兩點水平距離約
    距27公分，若牆壁水潰痕位置以室內窗戶之右下角為基點，
    則水潰痕位置與基點之座標距離為（X=55公分，Y=約70公分
    。若改以外牆遮雨鐵窗之右下角為基點，則座標距離換算X=
    55-27=約28公分，Y=約70公分）。故研判室內潮濕位置與外
    牆磁磚破裂位置是有相對應的。⑶雨水由外牆侵入，一定是
    從磁磚破裂位置機率最大，至於其牆體內部之水泥有無裂縫
    倒不一定，因為雨水之侵入並非一朝一夕，往往是在連日綿
    綿細雨後，雨水就由牆面磁磚破裂處或不良填縫處慢慢滲入
    壁體，再因毛細現象，使雨水慢慢向內四周浸蝕擴散，穿過
    壁體密度較弱之位置，而在內牆表面油漆粉刷層出現水潰痕
    跡。故研判外牆磁磚破裂位置並未必然是牆體內部之水泥就
    有裂縫等情，有新北市建築師公會109年6月3日新北市建師
    鑑字第222號函文附卷可參（見原審卷第297-299頁）。足見
    系爭房屋外牆漏水、滲水原因係因外牆磁磚裂縫所致等事實
    ，堪以認定。
　⒊至於上訴人所提上證三之照片水漬之位置（見原法院107年度
    板簡字2841號卷《下稱板簡卷》第33頁、本院卷第79頁），及
    依新北市建築師公會之函覆資料略以：「因為雨水之侵入並
    非一朝一夕，往往是在連日綿綿細雨後，雨水就由牆面磁磚
    破裂處或不良填縫處慢慢滲入壁體，再因毛細現象，使雨水
    慢慢向內『四周』浸蝕擴散，穿過壁體密度較弱之位置，而在
    內牆表面油漆粉刷層出現水潰痕跡」（見原審卷第299頁）
    ，並無上訴人所指「鑑定結果認牆面之毛細現象由左下往右
    上方延伸」；又所謂毛細現象是指液體在細管狀物體或多孔
    物體內部，由「液體與物體間附著力」和「因液體分子間內
    聚力而產生的表面張力」組合而成，令液體在不需施加外力
    的情況下，流向細管狀物體或細縫的現象；該現象甚至得令
    液體克服地心引力而上升。則新北市建築師公會之上開認定
    ，難認有何違反物理原理，上訴人此部分所述，委無足採。
　⒋鑑定人已親自於109年1月17日至系爭房屋會勘，並非僅以被
    上訴人所提出之照片為據，且會勘當日將櫥櫃之裝潢拆除，
    針對漏水位置鑑定，業據被上訴人陳明在卷（見本院卷第98
    頁）。又會勘當日，鑑定人以水分儀計量測牆面水漬，所得
    之相對濕度值約為9.6％（見鑑定報告第7-3頁編號3-2照片）
    ，亦無上訴人所指未以科學方法進行施測。況原審係依上訴
    人之主張交由新北市建築師公會鑑定，並依上訴人所提之鑑
    定事項函請鑑定機關鑑定（見原審卷第191-200頁），上訴
    人卻於本院審理時捨鑑定報告之研判意見而不論，反以被上
    訴人起訴時所附之開遠公司及夏商公司等廠商之服務合約書
    簡略記載之報價、現況說明及工程內容認定外牆漏水原因為
    據（見板簡卷第13、43-57頁），委無足採。
　㈢上訴人再抗辯：鑑定會勘當日天花板均為乾燥狀態，難認是
    否確實存在漏水，且被上訴人於頂樓加裝「加壓馬達」，鑑
    定報告未就此一併說明，顯有疏漏云云；惟查：依被上訴人
    所提出頂樓加壓馬達之照片(見本院卷第105-109頁)，加壓
    馬達僅是架上去，並無破壞地板之設施。又原審係依上訴人
    主張之鑑定事由函請鑑定機關鑑定（見原審卷第177、191頁
    ），上訴人斯時並未就加壓馬達之裝設與否主張應一併予以
    鑑定，況鑑定報告已明確指出系爭房屋客廳頂板天花板漏水
    滲水、浴廁頂板水管漏水及臥室矮櫃內漏水滲水係分別因系
    爭房屋頂樓及外牆漏水、滲水所導致。而頂樓漏水則係因頂
    樓樓梯間五條管道管與樓板接合處處理不良及預留管線孔銜
    接處處理粗糙與防水層破損等情，已如前述，上訴人此部分
    主張，為無理由。
　㈣被上訴人依公寓大廈管理條例第10條第1項、第2項前段規定
    ，請求上訴人應將系爭房屋頂樓及外牆依鑑定報告附件五附
    表所示之範圍及工法為修繕，有無理由？
　⒈按所謂專有部分：指公寓大廈之一部分，具有使用上之獨立
    性，且為區分所有之標的者：所謂共用部分，指公寓大廈專
    有部分以外之其他部分及不屬專有之附屬建築物，而供共同
    使用者；共用部分之修繕、管理、維護，由管理負責人或管
    理委員會為之。其費用由公共基金支付或由區分所有權人按
    其共有之應有部分比例分擔之。但修繕費係因可歸責於區分
    所有權人或住戶之事由所致者，由該區分所有權人或住戶負
    擔；管理委員會之職務含共有及共用部分之清潔、維護、修
    繕及一般改良，公寓大廈管理條例第3條第3款、第4款、第
　　10條第2項、第36條第2款分別定有明文。又系爭社區規約第
    12條約定：共用部分之修繕，由管理委員會為之。其費用由
    公共基金支付，公共基金不足時，由區分所有權人按其共有
    之應有部分比例分擔之。但修繕費係因可歸責於區分所有權
    人之事由所致者，由該區分所有權人負擔等情，有該規約在
    卷可稽（見板簡卷第39頁）。
　⒉查系爭房屋頂樓及外牆既非公寓大廈專有部分及其附屬建築
    物，自屬共用部分，依前揭規定及規約約定，自應由上訴人
    負責維護、修繕。又依前揭鑑定結果，系爭房屋漏水情形係
    因頂樓樓梯間管道管及預留管線孔處理不良與外牆磁磚裂縫
    所致，是系爭房屋頂樓及外牆已有修繕之必要。系爭房屋頂
    樓及外牆既屬上訴人管理之範疇，且有修繕之必要。則被上
    訴人依據公寓大廈管理條例第10條第1項、第2項規定請求上
    訴人將系爭房屋頂樓及外牆依鑑定報告附件五附表所示之範
    圍及工法為修繕，應屬有據。
  ⒊至於上訴人雖主張導致系爭房屋頂樓漏水、滲水之預留管線
    係建商於興建時為配合5樓住戶未來於頂樓增建時所預留，
    被上訴人應承受前手瑕疵，就屋頂漏水滲水具有可歸責事由
    。然查，系爭房屋頂樓平台為系爭社區共用部分，為兩造所
    不爭執。上訴人並未舉證證明系爭社區區分所有權人就頂樓
    平台已約定為5樓區分所有權人之專有部分，則5樓之區分所
    有權人是否有權於屬於共用部分之頂樓平台增建已非無疑。
    而上訴人亦未提出系爭房屋原始買受人請求建商預留頂樓管
    線相關佐證資料，自難逕信。況被上訴人係於94年5月16日
    始向前手買受而取得系爭房屋，而非於系爭房屋興建時即原
    始取得系爭房屋，自非係被上訴人請求建商預留系爭房屋屋
    頂管線作為將來增建頂樓使用，且被上訴人從未私自占有使
    用系爭房屋屋頂平台，上訴人此部分抗辯洵屬無據。至於其
    他棟之頂樓住戶雖有自行修繕，重新鋪設防水層、加裝磁磚
    或加蓋屋頂以避免漏水、滲水現象，惟此乃屬於個人意願之
    行為，尚無從免除上訴人修繕共用部分之責任，併予敘明。
    　
　㈤按因故意或過失，不法侵害他人之權利者，負損害賠償責任
    ，民法第184條第1項前段定有明文。被上訴人主張系爭房屋
    因頂樓及外牆漏水、滲水導致客廳天花板面壁癌、油漆剝落
    、發霉、房間牆壁及地板損害，並因此支付壁癌油漆工程之
    修繕費用2萬元等語，並提出照片、收據為證（見原審卷第1
    53-159、119頁），經查：
　⒈新北市建築師公會鑑定結過認系爭房屋頂樓及外牆確有漏水
    、滲水現象，且為屋頂樓梯間管道管與樓板接合處處理不完
    善及周圍防水層破損、外牆磁磚裂縫所致，業如前述；上訴
    人既負有修繕、管理、維護系爭房屋屋頂平台之義務，卻未
    能盡其義務，致系爭房屋因漏水、滲水發生上開損害結果，
    顯係過失不法侵害被上訴人系爭房屋之所有權，則被上訴人
    依民法第184條第1項規定，請求上訴人賠償已支付之修繕費
    用2萬元，核屬有據。
　⒉上訴人雖抗辯被上訴人於103年間即知悉系爭房屋漏水、滲水
    原因，並於105年10月22日支付壁癌油漆工程2萬元，惟被上
    訴人迄107年10月26日始提起本件訴訟，顯已罹於消滅時效
    云云。惟按因侵權行為所生之損害賠償請求權，自請求權人
    知有損害及賠償義務人時起，二年間不行使而消滅。自有侵
    權行為時起，逾十年者亦同。民法第197條第1項著有明文。
    所謂「知有損害」，加害人之侵權行為如連續（持續）發生
    者，被害人之請求權亦不斷發生，則該請求權之消滅時效亦
    應不斷重新起算。因此，連續性侵權行為，於侵害終止前，
    損害仍在繼續狀態中，被害人無從知悉實際受損情形，自無
    法行使損害賠償請求權，其消滅時效自應俟損害之程度底定
    知悉後起算（最高法院96年度台上字第188號判決意旨參照
    ）。本件被上訴人雖於103年間委請開遠公司就外牆局部及
    窗戶防水工程進行估價，開遠公司並於服務合約書上記載「
    因大樓結構老舊及地震因素導致外牆牆面產生裂縫」、「因
    建築物結構老舊地震時窗戶產生應力裂縫」等語（見板簡卷
    第49-51、53頁、原審卷第123-125頁）；然開遠公司非專業
    鑑定單位，其因工程估價所為之原因說明僅係依其過往經驗
    所為單方面推論，且依其說明係認系爭房屋老舊導致漏水，
    亦與鑑定報告之意見不同。而上訴人未盡其修繕義務，任由
    系爭房屋之漏水、滲水之原因持續存在，進而導致系爭房屋
    客廳天花板面壁癌、油漆剝落、發霉、房間牆壁及地板損害
    ，乃不斷累積延續發生而不可分，上訴人之上開不作為致系
    爭房屋所受損害仍在繼續狀態中。而新北市建築師公會係於
    109年4月7日完成鑑定（見原審卷第235頁），尚難認於鑑定
    報告完成前，被上訴人即已知悉系爭房屋頂樓、外牆漏水、
    滲水之實際原因及受損情形，是於被上訴人起訴前之侵權行
    為損害賠償請求權時效即無從進行，上訴人辯稱：被上訴人
    自103年間即發現漏水現象，並向上訴人請求修繕事宜，請
    求權已罹於時效而消滅云云，要無可取。
  ㈥末按給付無確定期限者，債務人於債權人得請求給付時，經
    其催告而未為給付，自受催告時起，負遲延責任。其經債權
    人起訴而送達訴狀，或依督促程序送達支付命令，或為其他
    相類之行為者，與催告有同一之效力，民法第229條第2項定
    有明文。又遲延之債務，以支付金錢為標的者，債權人得請
    求依法定利率計算之遲延利息，為同法第233條第1項前段所
    明定。本件被上訴人請求上訴人賠償上開損害，並無確定給
    付期限，依上規定，上訴人自收受民事起訴狀繕本送達時起
    ，即應負遲延責任。是被上訴人請求上訴人自起訴狀繕本送
    達翌日即108年2月1日（見原審卷第15頁送達證書）起，至
    清償日止，加給按年息5％計算之法定遲延利息，亦屬有據。
四、綜上所述，被上訴人依公寓大廈管理條例第10條第1項、第2
    項前段及民法第184條第1項前段規定，請求上訴人應將系爭
    房屋頂樓及外牆依鑑定報告附件五附表所示之項目、費用、
    範圍為修繕；上訴人應給付2萬元，及自108年2月1日起至清
    償日止，加給按年息5％計算之法定遲延利息，自屬正當，應
    予准許。原審就上開應准許部分，為上訴人敗訴之判決，並
    無不合，上訴意旨指摘原判決不利己之部分不當，求予廢棄
    改判，為無理由，應予駁回。又原判決主文第1項「上訴人
    應將系爭房屋之頂樓及外牆磁磚裂縫修繕至不漏水、滲水之
    狀態」等語，尚乏明確，業據被上訴人更正起訴聲明，爰更
    正如本判決主文第2項所示，以臻明確。
五、本件事證已臻明確，兩造其餘之攻擊或防禦方法及所用之證
    據，經本院斟酌後，認為均不足以影響本判決之結果，爰不
    逐一論列，附此敘明。
六、據上論結，本件上訴為無理由，依民事訴訟法第449條第1項
    、第78條，判決如主文。　　
中　　華　　民　　國　　110 　年　　10　　月　　27　　日
                  民事第二十二庭
                      審判長法  官  張靜女
                            法  官  范明達
                            法  官  葉珊谷
正本係照原本作成。
不得上訴。
中　　華　　民　　國　　110 　年　　10　　月　　27　　日
                            書記官  陳玉敏